【裁判字號】    97,聲,1934
【裁判日期】    980123
【裁判案由】    返還提存物
【裁判全文】
臺灣桃園地方法院民事裁定              97年度聲字第1934號
聲  請  人  臺灣新光商業銀行股份有限公司
法定代理人  甲○○
代  理  人  乙○○
相  對  人  丙○○
上列當事人間聲請返還提存物事件，本院裁定如下：
    主  文
本院九十三年存字第二九六一號提存事件聲請人所提存之擔保金
新台幣參萬元整，准予返還。
    理  由
一、93年度存字第2961號提存事件聲請人原係誠泰商業銀行股份
    有限公司，惟誠泰商業銀行股份有限公司已於民國94年12月
    31日起，依銀行法、金融機構合併法與臺灣新光商業銀行股
    份有限公司（法定代理人：甲○○；下稱新光銀行）合併，
    由新光銀行為合併後之存續公司，概括承受誠泰商業銀行股
    份有限公司資產、負債及營業並繼續營業。此有聲請人提出
    行政院金融監督管理委員會金管銀（六）字第0940028893號
    函附於本院97年度聲字第1698號通知行使權利事件卷內可佐
    ，合先敘明。
二、按訴訟終結後，供擔保人證明已定20日以上之期間，催告受
    擔保利益人行使權利而未行使，或法院依供擔保人之聲請，
    通知受擔保利益人於一定期間內行使權利並向法院為行使權
    利之證明而未證明者，法院應依供擔保人之聲請，以裁定命
    返還其提存物，民事訴訟法第104 條第1 項第3 款定有明文
    ；另依同法第106 條，前開規定於其他依法令供訴訟上之擔
    保者準用之。前開所謂之「訴訟終結」，應從廣義解釋，包
    括執行程序在內，如債權人確已聲請撤回假扣押執行之聲請
    ，復定20日以上之期間催告受擔保利益人行使權利而未行使
    者，應認已構成上開訴訟終結之要件，債權人自得聲請返還
    其因聲請假扣押而提供之擔保金。
三、本件聲請意旨略以：聲請人與相對人間請求返還提存物事件
    ，聲請人前遵本院93年度裁全字第4561號民事裁定為擔保假
    扣押，曾提供新台幣（下同）30,000元為擔保金，並以本院
    93年存字第2961號提存事件提存後，聲請本院以93年度執全
    字第2361號假扣押執行相對人所有財產在案。茲因該假扣押
    執行事件業由聲請人聲請撤回執行，並經聲請人撤銷該假扣
    押裁定確定，且聲請人已聲請法院通知受擔保利益人於一定
    期間內行使權利並向法院提出行使權利之證明。今期限屆至
    相對人未向法院提出行使權利之證明，為維聲請人之權益，
    爰依民事訴訟法第106 條準用第104 條第1 項第3 款規定聲
    請返還前開提存物等語，並提出本院93年度存字第2961號提
    存書影本1 份，本院97年度全聲字第80號撤銷假扣押裁定及
    確定證明書、97年度聲字第1698號通知行使權利函各1 份為
    證。
四、經查，聲請人主張之前揭事實，經本院依職權調閱93年度裁
    全字第4561號、93年度執全字第2361號、93年度存字第2961
    號、97年度聲字第1698號等卷宗核閱屬實。另相對人迄今並
    未行使權利之事實，有臺灣台北地方法院98年1 月7 日北院
    隆文人字第0980000047號函1 紙以及本院民事紀錄科查詢表
    2 紙在卷可憑。揆諸前揭說明，聲請人聲請返還提存物之意
    旨，核與民事訴訟法第104 條第1 項第3 款規定相符，洵屬
    有據，應予准許。
五、依民事訴訟法第106條準用第104條第3款之規定，裁定如主
    文。
中    華    民    國    98    年    1     月    23    日
                  民事第一庭    法  官  林哲賢
上為正本係照原本作成。
如對本裁定抗告須於裁定送達後10日內向本院提出抗告狀，並應
繳納抗告裁判費新台幣1,000 元。
中    華    民    國    98    年    1     月    23    日
                                書記官  羅美英


司法院資訊處製作；財團法人民間司法改革基金會備份。
